Inventaris van het archief van ir A.G.A. van Eelde [levensjaren 1862-1950], 1884-1931
Nationaal Archief, Den Haag
Collectie 379 A.G.A. van Eelde
Eelde, van
1884-1931
C24534
0.75 meter; 35 inventarisnummers.
Normale geschreven, getypte en gedrukte documenten, geen bijzondere handschriften.
Nationaal Archief, Den Haag
Eelde, A.G.A. van
Het archief van ingenieur van Eelde (1862-1950) bevat o.a. een brievenboek, en reisboekjes met daarin aantekeningen, wetenswaardigheden en adressen. Verder zijn er dossiers aanwezig in het archief aangaande werkzaamheden zoals grondonderzoek, de aanleg van verschillende tramwegen in Azië, de VS en Afrika, evenals de bouw van waterkrachtcentrales in Canada, en de mijnbouw in Nederland. Tevens bevat het archief stukken aangaande werk dat A.G.A van Eelde heeft gedaan voor de Nederlandsche Petroleummaatschappij in Grozny en Mexico.
Archiefvorming
Geschiedenis van het archiefbeheer
De verwerving van het archief
Het archief is voor langere tijd in beheer, niet in eigendom verkregen.
2.21
Aanwijzingen voor de gebruiker
Openbaarheidsbeperkingen
Volledig openbaar.
Materiële beperkingen
Aanvraaginstructie
Openbare archiefstukken kunnen online worden aangevraagd en gereserveerd. U kunt dit ook via de terminals in de studiezaal van het Nationaal Archief doen. Om te kunnen reserveren dient u de volgende stappen te volgen:
U maakt een profiel aan op www.gahetna.nl, en logt vervolgens in
Via de archiefinventaris (alleen de beschrijvingen met rode nummers) selecteert u het gewenste archiefstuk door op de knop 'Reserveren' te klikken
In het volgende scherm geeft u aan op welke dag u het archiefstuk wilt inzien
Indien u zich bevindt in de studiezaal en een tafelnummer heeft ontvangen kunt u dit nummer vermelden. Als u geen tafelnummer heeft kunt u tafelnummer 777 laten staan
Vervolgens bevestigt u uw reservering door deze te versturen.
Verwant materiaal
Beschikbaarheid van kopieën
Beschrijving van de series en archiefbestanddelen
- Brievenboek., 1906-1907; 1
- Reisboekjes, houdende systematische aantekeningen van op reizen opgedane wetenswaardigheden, met adressen en nadere verwijzingen., 1902-1930; 2-13
  Zie ook inv.nr. 35.
  - nr. 2: 1902-1910, 2
  - nr. 3: 1910-1911, 3
  - nr. 4: 1911-1912, 4
  - bij nr. 4: reis naar Mexico, 1912, 5
  - nr. 5: reis naar Noord Amerika, 1913, 6
  - nr. 6: reis naar Zuid Amerika, 1916, 7
  - nr. 7: missie naar de Verenigde Staten met C. van Vollenhoven inzake het vervoer van Nederlandse levensmiddelen over zee. 1917, 8
  - nr. 8: (voornamelijk Nederlandsch Indië), 1917-1919, 9
  - nr. 9: (voornamelijk Nederlandsch Indië), 1920-1921, 10
  - nr. 10: (voornamelijk Nederlandsch Indië), 1923-1924, 11
  - nr. 11: Amsterdam, Curaçao, Maracaibo. 1927-1928 en 1929-1930, 12
  - Diversen over de jaren; 1916-1917, 13
- Dossiers inzake verrichte opdrachten., 1884-1931; 14-33
  - "Voorgeschiedenis, overzicht van mijn aanstellingen". Portefeuille, samengesteld in 1925. 1884-1903, 14
  - Portefeuille 3, dossier 5: Onderzoek te Cobalt (Canada) naar waterkracht en electriciteit voor Van Oss & Cie. 1910, 15
  - Portefeuille 3, dossier 6: Onderzoek in Oklahoma (U.S.A.) naar de bedrijfsvoering van Culman Coal and Coke Company voor Nederlandse geïnteresseerden. 1910, 16
  - Portefeuille 3, dossier 7: Onderzoek in Buffalo naar de International Traction Company voor Patijn, Van Notten en Co. Oktober 1910, 17
  - Portefeuille 3, dossier 8: Onderzoek in Oklahoma naar de Southern Iron Steel Corporation voor Ad. Boissevain en Co. 1910, 18
  - Portefeuille 2, dossier 1: Ontwerpen voor electrische tramwegen voor de gemeente 's-Gravenhage. 1904-1905, 19
  - Portefeuille 2, dossier 2: Onderzoek in Indrajiri (Tjimako) in Nederlandsch Indië voor het Tjimako Eigendommen Syndicaat. 1905-1909, 20
  - Portefeuille 2, dossier 3: Onderzoek naar de New Orleans Railway Light Company voor de firma Pierson en Co. 1906-1907, 21
  - Portefeuille 4, dossier 9: Onderzoek in Grozny (Kaukasus, Rusland) voor de Koninklijke Nederlandsche Petroleummaatschappij. Juli - september 1911, 22
  - Portefeuille 4, dossier 10: Onderzoek voor de Maatschappij tot Exploitatie der Limburgsche Kolenmijnen in Heerlen. 1911-1912, 23
  - Portefeuille 5: Onderzoek naar de mogelijkheid tot houtaankap in Noord Simaloer (Sumatra) en elders voor de Javasche Bosexploitatie Maatschappij en de Nederlandsch-Indische Houtkap Maatschappij. 1913, 1916-1917, 24
  - Portefeuille 5, dossier 11: Petroleumonderzoek in Mexico voor de Koninklijke Nederlandsche Petroleum Maatschappij. 1912, 25
  - Portefeuille 6: "Verschillende vraagstukken" in Nederlandsch Indië. 1921-1922, 26
  - Portefeuille 7:"Borneo, Soerabaja, Celebes, Tramlijn Soerabaja", 1917-1918, 27
  - Portefeuille 8: Memoranda voor de burgemeester van Batavia inzake de electrische tramwegen aldaar. 1921, 1926, 28
  - Portefeuille 8: Onderzoek in Zuid-Afrika naar het tramwegwezen aldaar. 1923, 29
  - Portefeuille 10: Stukken betreffende het impregneren van grond met asfaltemulsies, onderzoek voor Bataafsche Petroleummaatschappij. 1935, 30
  - Portefeuille 11:"Enkele rapporten en foto's van Langunillas Swamp" 1929-1930, 31
  - Dossier inzake adviezen over havenaanleg in Hartburg en Blexen voor de maatschappij Rhenau-Ossag. 1930, 32
  - Dossier inzake een onderzoek naar grondboringen van Diadema Argentina voor olie-exploitatie voor de Bataafsche Petroleummaatschappij. 1931, 33
- Diverse stukken., 1885-1904; 34
- Album met foto's behorende bij reizen., 1911-1918; 35
  - Kaukasus.1911, -
    Zie reisboekje 4.
  - Mexico.1912, -
  - Californië, Noord Simaloer en Miri.1913, -
    Zie reisboekje 5.
  - Zuid-Amerika. 1915, -
    Zie reisboekje 6.
  - Mexico.1918, -
    Zie reisboekje 8.